臺灣高等法院臺中分院刑事判決　　　　　　　民國九十四年度上易字第一六二號
　　上　訴　人
　　即　被　告　乙○○
　　選任辯護人　洪主雯　律師
右上訴人因傷害案件，不服臺灣臺中地方法院中華民國九十三年十一月二十四日第一
審判決（民國九十三年度易字第七九○號，起訴案號：臺灣臺中地方法院檢察署民國
九十二年度偵字第七九九二、一一六七六號），提起上訴，本院判決如左：
　　主      文
原判決關於乙○○部分撤銷。
乙○○無罪。
　　理      由
一、公訴意旨稱：被告乙○○與許友用均係臺中市○○路一○四九號全典酒店洗衣部
    之人員，平日相處不睦，九十二年二月二十六日上午六時五十一分許，許友用藉
    酒意至該酒店地下二樓，尾隨乙○○進入洗衣部，持預藏之鐵製圓型棍棒毆打乙
    ○○胸部及手部，乙○○遽受攻擊，本能地以手還擊，並將許某手中鐵棒奪下
    ，拉扯至走廊，許友用始離去，乙○○受有全身多處擦傷，第二掌骨骨折外，許
    友用亦受有頭部外傷併頭皮挫傷、左前臂、右大腿挫傷等傷害。案經二人互訴，
    因認被告乙○○犯有刑法第二百七十七條第一項之傷害罪嫌。
二、訊據被告乙○○否認有與許友用互毆或其毆打許友用成傷之情事，辯稱：當天係
    許友用持鐵棍並載「戒指虎」等兇器對被告進行偷襲，被告徒手防禦，而被對方
    以鐵棒毆擊致身體多處受傷及手掌骨骨折，被告只是出手阻擋及搶鐵棒而已，並
    沒有傷害對方等語。
三、查被告乙○○受許友用攻擊造成之傷勢，有中山醫學大學附設醫院出具之診斷證
    明書四紙附卷為憑，並有乙○○受傷部位照片一幀在卷可稽，而許友用雖指被告
    對之拉扯，亦造成其受傷云云，然許友用於傷害被告後，被告送中山醫院就醫時
    ，許友用曾親筆書立道歉字條記載：「我是友用，早上的事很對不起，造成你的
    傷害，先送上鮮花，待改天過來看你」等語，只提到其傷害乙○○，並未附帶表
    示自己也有受傷，則當時許友用究有無受傷及乙○○有否對之傷害，即非無疑，
    蓋以許友用於偵查時自承：案發當天下午一、二點與經理盧國川同至中山醫院欲
    探望乙○○，而江已去手術，才寫該字條云云（偵查卷四十七頁反面、四十八頁
    ），苟許友用確有受傷，何以在探望乙○○時，不就便在該中山醫院驗傷，遲
  至乙○○提出告訴後，方在同年二月廿七日晚上前去中國醫藥學院附設醫院驗傷
    ？檢察官曾訊其：「為何第二天才去驗傷」，許友用答稱：「因我痛的受不了，
    才在第二天去驗傷的」（偵查卷四十七頁反面），既然二月廿七日還痛得受不了
    ，何以二月二十六日甫受傷之際會沒有疼痛感覺？參以二月二十六日陪同許友用
    前往中山醫院欲探視乙○○病情之證人盧國川證述：「許友用當時身上有酒氣，
    但他應沒有受傷的樣子，並沒有感覺他有受傷的樣子：：：許友用路上曾向我表
    達他們相處不好」（偵查卷四十八頁反面），假設許友用確有如驗傷診斷書所載
    之頭部外傷併頭皮挫傷，左前臂及右大腿挫傷等傷勢，盧國川必可輕易發覺，然
    許友用並無不適，且能在醫院書立道歉字條，路上還與盧國川細述其與乙○○不
    睦之經過，足見當時許友用身上應無任何傷痛，否則何以未向盧國川提及自己亦
    有受傷或展示傷情？再據檢方履勘現場並勘查錄影帶，畫面顯示：(1)六時五十一
    分四十二秒許友用出現，看了一下又不見了（約出現三秒鐘）(2)六點五十二分十
    五秒，乙○○由電梯出來，打開洗衣房之門進入(3)六點五十二分五十八秒許友用
    出現，進入洗衣房，後畫面未有動作，一直至六點五十七分三十九秒二人再度同
    時出現，乙○○走在前面，許友用跟在後，二人發拉扯動作，拉扯之間，許友用
    搶到一支棍子，後二人一直在對峙中(5)七點一分九秒許友用先走進洗衣房，乙○
    ○也跟進入(6)七點一分五十三秒，許友用由洗衣房走出來，就走出去了(7)七點四
    分廿九秒員工多名推送東西進洗衣房(8)七點六分六秒畫面即沒有動靜（偵查卷四
    十六頁勘驗筆錄），由上錄影帶畫面雖曾出現二人拉扯之動作，但勘驗筆錄記載
    ：「：：：乙○○走在前面，許友用跟在後面，二人發生拉扯動作，拉扯之間許
    友用搶到一支棍子，後二人一直在對峙中：：：」，足見二人之拉扯係在爭搶一
    支棍子（即鐵棒），參以本件係許友用藉酒意前往被告乙○○上班處所所尋釁，
    則許友用必早有準備，而錄影畫面中雙方復有互搶鐵棒之情，足證該鐵棒為許友
    用所預藏，被告乙○○所辯許友用持鐵棒將其打傷之語，要非虛言。又該大樓監
    控室人員王水土證稱：「當時我有看到有人按電鈴，看到二人在鏡頭前面，許友
    用有拿一支鐵棒，後來我們同事下來，我去Ｂ二現場，只有乙○○在場，許友用
    已經離開了，乙○○有說他那裡被打」等語（偵查卷四十一頁），亦顯示許友用
    打人之後，即先行離開現場，而現場只有被告與許友用二人，沒有別人，監控室
    人員王水土看到畫面，趕至現場時，乙○○即對之述說被打，許友用則已離去，
    事後又無法提出乙○○對其傷害之證人，雖提出中國醫藥學院附設醫院之診斷證
    明書，但其就醫已在案發一日之後，而且受傷情狀無人目睹，又未見拍照存證，
    與許友用最先接觸之證人盧國川復結證沒有感覺許友用有受傷的樣子，許友用並
    至醫院欲探視乙○○病情，書立字條對打傷乙○○表示歉意，均已如前述，是以
    許友用之傷，並無確切證據足認係被告所為，其主張該診斷證明書上所載傷勢，
    由被告乙○○所造成，要為片面之詞，非可遽信，被告否認傷害之情，堪予採取
    。乃原審未察，遽信許友用之言，而予被告論科，尚有未洽，被告上訴否認犯罪
    ，指摘原判決不當，為有理由，應由本院將原判決關於被告乙○○部分撤銷改判
    ，另以被告犯罪不能證明，而為無罪之諭知。
四、據上論斷，應依刑事訴訟法第三百六十九條第一項前段、第三百六十四條、第三
    百零一條第一項前段，判決如主文。
本案經檢察官甲○○到庭執行職務。
中     華     民     國     九十四     年      三      月      八    日
                                   臺灣高等法院臺中分院刑事第四庭
                                   　　　審判長法  官  洪  耀  宗
                                   　　　　　　法  官  劉  登  俊
                                   　　　　　　法　官  陳  欣  安
右正本證明與原本無異。
不得上訴。
                                               書記官  阮  正  枝
中     華     民     國     九十四     年      三      月      九       日
                                                              　　　　　Ｆ
